臺灣高等法院刑事判決　　　　　　　　94年度上訴字第3299號
上　訴　人
即　被　告　甲○○
上列上訴人因違反商業會計法案件，不服臺灣臺北地方法院94年
度重訴字第37號，中華民國94年8月30日第一審判決（起訴案號
：臺灣臺北地方法院93年度偵字第15720號），提起上訴，本院
判決如下：
    主  文
原判決撤銷，發回臺灣臺北地方法院。
    理  由
一、按依刑事訴訟法第七編之一協商程序所為協商判決，應在被
    告協商合意所表示願受科刑之範圍內為之；復按協商案件，
    被告表示所願受科之刑逾有期徒刑6月，且未受緩刑宣告，
    其未選任辯護人者，法院應指定公設辯護人或律師為辯護人
    ，協助進行協商，此觀刑事訴訟法第455條之4第2項、第455
    條之5第1項之規定自明。如科刑非在被告協商合意範圍內，
    或所科之刑逾有期徒刑6月，且未受緩刑宣告，而未指定辯
    護人協助進行協商者，均係違背法令，依刑事訴訟法第455
    條之10第1項但書之規定，得為上訴之理由；第二審法院認
    為上訴有理由者，應將原審判決撤銷，將案件發回第一審法
    院依判決前之程序更為審判，刑事訴訟法第455條之10第1項
    但書、第3項分別定有明文。
二、本件原審以被告甲○○係臺北市○○區○○路4段187號諺里
    工程有限公司（下稱諺里公司）之負責人，為稅捐稽徵法之
    納稅義務人及商業會計法上之負責人，明知信義聯有限公司
    等七家公司均為虛設公司，且諺里公司於民國90年7月至92
    年2月間並無向信義聯有限公司等七家公司進貨，竟基於逃
    漏稅捐之概括犯意，連續取得前開七家虛設行號所開立之不
    實發票100紙，金額共計新台幣64,404,738元，供諺里公司
    虛偽申報為進項扣抵憑證，並將上開不實之發票填制會計憑
    證並記入帳冊，以此不正當方法逃漏營業稅，足生損害於稅
    捐機關對核課營業稅之正確性，經檢察官與被告協商，乃依
    刑事訴訟法第455條之4第2項為協商判決，分別就以不實之
    事項，填制會計憑證部分，量處有期徒刑6月，如易科罰金
    ，以300元折算1日。就以詐術逃漏稅捐部分，量處有期徒刑
    6月，如易科罰金，以300元折算1日。並定應執行有期徒刑
    10月，如易科罰金，以300元折算1日。
三、上訴人提起上訴主張本件協商內容為有期徒刑1年，緩刑3年
    ，原審分別就以不實之事項，填制會計憑證部分，量處有期
    徒刑6月，如易科罰之事項，就以詐術逃漏稅捐部分，量處
    有期徒刑6月，如易科罰金，以300元折算1日。並定應執行
    有期徒刑10月，如易科罰金，以300元折算1日，並未於協商
    合意範圍內為判決，違反刑事訴訟法第455條之4第2項之規
    定，為此依同法第455條之10第1項但書規定，提起上訴。
四、經查：本件經當事人雙方合意，被告甲○○認罪，被告願受
    有期徒刑1年，緩刑3年之宣告，檢察官乃聲請原審法院改依
    協商程序而為判決，此有原審審判筆錄在卷可稽（見原審卷
    第21頁反面、第24頁反面）。原審判決逾越協商範圍，對被
    告為易科罰金之宣告，自有未當。上訴人以此為由，提起上
    訴，為有理由，自應由本院將原判決撤銷發回原審法院，依
    判決前之程序更為審判。又本件係有關認罪協商爭議之判決
    ，有特別之規定，爰不經言詞辯論，逕為判決，併此敘明。
據上論斷，應依刑事訴訟法第455條之10第3項，判決如主文。
中　　華　　民　　國　　94　　年　　12　　月　　2 　　日
                  刑事第十庭審判長法  官  陳正雄
                          　　　　法　官  許錦印
　　                              法  官  黃金富
以上正本證明與原本無異。
如不服本判決，應於收受送達後10日內向本院提出上訴書狀，其
未敘述上訴之理由者並得於提起上訴後10日內向本院補提理由書
（均須按他造當事人之人數附繕本）。
　                                書記官  陳玉嬋
中　　華　　民　　國　　94　　年　　12　　月　　5 　　日
